【裁判字號】    99,抗,545
【裁判日期】    990525
【裁判案由】    聲請撤銷緩刑
【裁判全文】
臺灣高等法院刑事裁定                   99年度抗字第545號
抗  告  人
即  受刑人  甲○○
上列抗告人因聲請撤銷緩刑案件，不服臺灣板橋地方法院中華民
國99年3 月31日99年度撤緩字55號裁定，提起抗告，本院裁定如
下：
    主  文
抗告駁回。
    理  由
一、原裁定意旨略以：抗告人即受刑人甲○○因違反商業會計法
    等案件，經臺灣高雄地方法院於民國98年10月26日以95年度
    重訴字第52號判處應執行有期徒刑二年，如易科罰金以銀元
    300元折算一日，緩刑五年，並應於99年2月28日前向公庫支
    付新臺幣（下同）70萬元，而於98年12月28日確定。嗣經臺
    灣高雄地方法院檢察署檢察官命抗告人人履行前述緩刑宣告
    之負擔，受刑人並未依檢察官之命令為履行，甚者以電話向
    檢察官表示「本件依判決易科罰金，僅須支付65萬7000元，
    履行緩刑之負擔卻須支付70萬元，故不願履行」等語，顯見
    受刑人主觀上已認該緩刑之宣告對其不具任何意義，而故意
    不履行該緩刑宣告所定負擔，其違反緩刑宣告所定負擔之情
    節，自屬重大，原宣告之緩刑顯難收其預期效果，而有執行
    刑罰之必要，已構成刑法第75條之1第1項第4 款撤銷緩刑宣
    告之事由，因認檢察官聲請撤銷受刑人緩刑之宣告，於法有
    據，應予准許等語。
二、抗告意旨略以：抗告人不了解判決書之意，經詢問後始得知
    ，如易科罰金須繳交65萬7000元，如緩刑須繳交國庫70萬元
    ，因此抗告人希望易科罰金，而得繳交較低數額。又原裁定
    之內容是否為不許易科罰金？若係如此，請讓抗告人有重新
    選擇之機會。
三、經查：
  (一)按緩刑宣告，得斟酌情形，命犯罪行為人向公庫支付一定之
    金額；又受緩刑之宣告而違反第74條第2 項第1款至第8款所
    定負擔情節重大，足認原宣告之緩刑難收其預期效果，而有
    執行刑罰之必要者，得撤銷其宣告，刑法第74條第2項第4款
    、第75條之1第1項第4款分別定有明文。
  (二)查抗告人因違反商業會計法等案件，經臺灣高雄地方法院於
    98年10月26日以95年度重訴字第52號判處應執行有期徒刑二
    年，如易科罰金以銀元300 元折算一日，緩刑五年，並應於
    99年2 月28日前向公庫支付70萬元，而於98年12月28日確定
    ，此有前揭判決書及本院被告前案紀錄表各1 份在卷可憑；
    又上開案件，經臺灣高雄地方法院檢察署檢察官命抗告人履
    行前述緩刑宣告之負擔，抗告人並未依檢察官之命令為履行
    ，甚者以電話向檢察官表示「本件依判決易科罰金，僅須支
    付65萬7000元，履行緩刑之負擔卻須支付70萬元，故不願履
    行」等語，此亦有臺灣高雄地方法院檢察署送達證書2 紙、
    刑事執行案件進行單1 紙等在卷可參；依抗告人上開明確表
    示拒絕履行緩刑所定負擔之態度及所持理由，顯見抗告人主
    觀上已認該緩刑之宣告對其不具任何意義，而故意不履行該
    緩刑宣告所定負擔，其違反緩刑宣告所定負擔之情節，自屬
    重大，原宣告之緩刑顯難收其預期效果，依上揭法條規定，
    自應撤銷其前案所受之緩刑宣告，原審因依臺灣板橋地方法
    院檢察署檢察官之聲請，援引刑事訴訟法第476 條及刑法第
    75條之1 第1項第4款之規定，裁定撤銷抗告人前開緩刑之宣
    告，於法自無不合，抗告人對上開撤銷緩刑之宣告，並無異
    議，乃提起本件抗告，已有未合。
  (三)原審依檢察官之聲請，准予撤銷抗告人緩刑之宣告，與是否
    准予易科罰金無涉。又刑事訴訟法第457條第1項前段規定：
    「執行裁判，由為裁判法院之檢察官指揮之」，則是否准予
    易科罰金，檢察官依法有裁量之權，尚非抗告人可自主選擇
    ，抗告人是否得易科罰金或請求分期繳納、暫緩執行，均應
    於檢察官核發指揮書後，由抗告人向執行檢察官聲請，非本
    院所得准駁。從而，抗告無理由，應予駁回。
  (四)至上開臺灣高雄地方法院高雄95年度重訴字第52號判決主文
    「如易科罰金以銀元三百元折算一日」部分，為法院諭知之
    易科罰金折算標準，僅係如准易科罰金，有折算標準可供依
    循，附此敘明。
據上論結，應依刑事訴訟法第412條，裁定如主文。
中    華    民    國    99    年    5     月    25    日
                  刑事第二十庭審判長法  官  楊貴雄
                                    法  官  許必奇
                                    法  官  周明鴻
以上正本證明與原本無異。
不得再抗告。
                                    書記官  郭彥琪
中    華    民    國    99    年    5     月    25    日

司法院資訊處製作；財團法人民間司法改革基金會備份。
